# 关于组成部分重要性

提问人：luohongcheng 时间：2020-02-10 15:42:35
根据陈版以前的回复：https://bbs.esnai.com/forum.php?mod=viewthread&ordertype=1&tid=4668579组成部分项目组如果单独需对组成部分出具审计报告的，实际执行的重要性水平应当为集团项目组分配的实际执行重要性水平和根据该组成部分自身情况计算的实际执行重要性水平两者中的较低者。
请问陈版：
集团审计，被审计单位为上市公司，需要对上市公司及子公司都出具审计报告，其中只有上市公司审计报告需要公告，其他的不需公告（分类为低风险C类），对于上市公司集团选取重要性方法为“合并税前利润5%（较低比率）”，根据所内风险分类，上市公司为高风险A类，其组成部分子公司为低风险C类，那“根据该组成部分自身情况计算的实际执行重要性水平”时，可否采用相比上市母公司较高的基准比例，比如是用“税前利润10%（较高比率）”或者“收入总额*2%（另一基准的较高比率）”？

回答人：chenyiwei
一般理解可以。“根据该组成部分自身情况计算的实际执行重要性水平”时，可以采用相比上市母公司较高的基准比例，比如是用“税前利润10%（较高比率）”或者“收入总额2%（另一基准的较高比率）”，当然这也取决于该组成部分自身的风险程度和业务特殊性。